【裁判字號】    98,交聲,3378
【裁判日期】    981225
【裁判案由】    違反道路交通管理處罰條例聲明異議
【裁判全文】
臺灣桃園地方法院交通事件裁定        98年度交聲字第3378號
原處分機關  交通部公路總局新竹區監理所
異  議  人
即受處分人  甲○○
上列受處分人因違反道路交通管理處罰條例案件，對於交通部公
路總局新竹區監理所桃園監理站中華民國98年10月21日所為之處
分（原處分案號：桃監裁罰字第裁52-LAE028047號）聲明異議，
本院裁定如下：
    主  文
異議駁回。
    理  由
一、原處分意旨略以：異議人即受處分人甲○○於民國98年9 月
    1 日下午1 時18分許，駕駛翁靖惠所有車牌號碼1968－GU號
    自用一般小客車，於行經嘉義市○○路與文化路694 巷之交
    岔路口時，因闖越紅燈直行，而經設置於該路口之固定式感
    應線圈闖紅燈照相儀器測得並拍攝照片採證後，由嘉義市政
    府警察局員警以駕駛人有「駕車行經有燈光號誌管制之交岔
    路口闖紅燈」為由，開立嘉市警交字第LAE028047 號舉發違
    反道路交通管理事件通知單，並檢附採證照片予以逕行舉發
    ，嗣並將舉發通知單送達於車主翁靖惠。異議人於舉發通知
    單上所載應到案日期前向交通部公路總局新竹區監理所桃園
    監理站（下稱原處分機關）告知自己為應歸責人並提出申訴
    ，惟經原處分機關調查結果，認異議人確有上開違規行為，
    乃依道路交通管理處罰條例第53條第1 項、第63條第1 項，
    違反道路交通管理事件統一裁罰基準及處理細則第41條、第
    43條、第44條、第67條之規定，於98年10月21日以桃監裁罰
    字第裁52-LAE028047號裁決書，裁處異議人罰鍰新臺幣（下
    同）2,700 元，並記違規點數3 點等語。
二、異議意旨略以：依舉發機關所提出之採證照片2 張，均未拍
    攝到紅燈亮起時其所駕駛車輛正通過停等線上之過程，則是
    否有可能其係於黃燈時駕車通過路口，僅因號誌突轉為紅燈
    ，致照相儀器誤判而予以拍照？又依採證照片上所顯示之各
    項數據，第1 張照片係於紅燈亮起後2.3 秒所拍攝，車速為
    時速0 公里，第2 張照片則係在紅燈亮起後3.3 秒所拍攝，
    車速為時速51公里，而以其當日所駕駛車輛之性能，絕無可
    能於1 秒之內即可加速至時速50公里，此是否代表該儀器之
    數據得由舉發機關任意調整？再本件用以舉發其違規之照相
    儀器是否有通過經濟部標準檢驗局之規範？凡此均有疑義，
    為此聲明異議云云。
三、按汽車駕駛人行經有燈光號誌管制之交岔路口闖紅燈者，處
    1,800 元以上5,400 元以下罰鍰；汽車駕駛人有第53條違規
    行為者，除依原條款處罰鍰外，並予記違規點數3 點，道路
    交通管理處罰條例第53條第1 項、第63條第1 項第3 款分別
    有明文。
四、經查：
    (一)本件異議人於上開所述時間，駕駛車牌號碼1968－GU號自
      用小客車而行經嘉義市○○路與文化路694 巷口時，確有
      駕車行經有燈光號誌管制之交岔路口闖紅燈之違規事實一
      節，有卷附之採證照片2 張在卷可稽，自堪以認定，而應
      予裁罰。
    (二)異議人雖以前揭情詞置辯，惟查：
      1.經本院依職權函詢舉發機關，本件所用以舉發違規之測
        定儀器判定車輛闖紅燈之原理後，該機關乃係回覆：本
        設備（固定式感應線圈闖紅燈照相儀器）於車道停止線
        「前」埋設兩個感應線圈，當車輛行經感應線圈時，感
        應線圈磁場會產生變化，前後兩個線圈的間隔距離為20
        0 公分，主機根據線圈磁場產生變化的時間計算車輛行
        經兩個感應線圈時的速度。當號誌為紅燈之狀態下，車
        輛行經感應線圈而經主機接收線圈訊號後，即驅動照相
        機拍攝照片2 張，惟僅會於第2 張照片顯示車速。又在
        照片違規資料欄上，可清楚看到違規車輛行經路口時，
        當時的紅燈已亮起秒數，即可據此判定車輛是否闖紅燈
        。而依本件之採證照片，第1 張係於號誌變換紅燈後2.
        3 秒所拍攝，第2 張則為號誌變換紅燈後3.3 秒所拍攝
        ，且該車係以每小時51里之時速穿越路口，是本件之違
        規事實明確等語，有嘉義市政府警察局98年12月7 日嘉
        市警交字第0980010215號函在卷可憑。基此，既於異議
        人所駕駛車輛通過感應線圈時，即經照相儀器明確判讀
        其係以每小時51公里之時速，而於紅燈亮起後2.3 秒時
        始通過停等線，顯見異議人並非在號誌轉換為紅燈前即
        已駕車進入路口，是其確有闖紅燈之違規行為一節，自
        足堪以認定。
      2.次查：本件舉發所用之固定式感應線圈闖紅燈照相儀器
        ，雖未經經濟部標準檢驗局訂定相關檢定規範，惟該儀
        器之原製造國為荷蘭，且經該國之量測局完成測試，並
        認定符合主要標準及國際標準後，復據我國駐外單位認
        證，此亦有上開嘉義市政府警察局函暨所附荷蘭量測局
        型式合格聲明書（含中譯文）及認證書各1 份在卷可參
        ，是本院認本件固定式感應線圈闖紅燈照相設備之可靠
        性及準確性，當無疑義。準此，異議人猶執前詞，辯稱
        其無駕車闖紅燈之違規行為云云，自非可採信。至舉發
        機關於照相儀器上設定第1 張採證照片均不顯示車速一
        節，雖易產生糾紛而屬不妥，惟仍無礙於本院就本件違
        規事實之認定，附此敘明。
五、綜上所述，異議人確有上開違規行為，又處分機關依道路交
    通管理處罰條例第53條第1 項、違反道路交通管理事件統一
    裁罰基準及處理細則、違反道路交通管理事件統一裁罰基準
    表所載之裁罰標準之相關規定，裁處異議人2,700 元之罰鍰
    ，並依道路交通管理處罰條例第63條第1 項第3 款之規定，
    記違規點數3 點，亦核無違誤，是本件異議為無理由，自應
    予駁回。
據上論斷，應依道路交通管理處罰條例第87條第2 項、道路交通
案件處理辦法第19條，裁定如主文。
中    華    民    國    98    年    12    月    25    日
                          交通法庭    法  官    蘇昌澤
以上正本證明與原本無異。
如不服本裁定，應於裁定送達後5 日內向本院提出抗告狀。
                                      書記官    田宜芳
中    華    民    國    98    年    12    月    28    日

司法院資訊處製作；財團法人民間司法改革基金會備份。
